【裁判字號】    92,簡聲抗,1
【裁判日期】    921030
【裁判案由】    聲請再審
【裁判全文】
臺灣桃園地方法院民事裁定  九十二年度簡聲抗字第一號
    抗  告  人  乙○○
    法定代理人  甲○○
    相  對  人  新竹國際商業銀行股份有限公司
                            設.
    法定代理人  丙○○      住.
右抗告人因聲請再審等事件，對於本院桃園簡易庭於中華民國九十二年一月二十日所
為九十一年度桃簡聲字第一０一號第一審裁定，提起抗告，本院裁定如左：
    主      文
抗告駁回。
抗告費用由抗告人負擔。
    理      由
一、本件抗告意旨略以：抗告人為訴外人廖淑燕之女，因廖淑燕於民國（下同）七十
    九年間即與抗告人之父甲○○離婚，故廖淑燕於八十七年間為他人向相對人借款
    擔任連帶保證人一節，抗告人毫不知情，係於接獲鈞院開庭通知，在法庭言詞辯
    論時方知廖淑燕業於八十七年十月二十二日無故死亡情事，現抗告人要在法定代
    理人甲○○之監督與保護下拋棄對於廖淑燕財產之繼承權；且本件相對人訴請清
    償借款之被告尚有卓正三與卓志軒，其中卓正三為系爭借款之借款人，自應出面
    清楚說明借款經過，詎渠等二人於訴訟期間俱不出面說明借款經過，此筆債務不
    應由抗告人償還等語。
二、按提起再審之訴，應依民事訴訟法第五百零一條第一項第四款表明再審理由及關
    於再審理由並遵守不變期間之證據，此為必需具備之程式。所謂表明再審理由，
    必須指明確定判決有如何合於法定再審事由之具體情事始為相當，倘僅泛言有何
    條款之再審事由，而無具體情事，或未指明究符合何再審事由者，均難謂已合法
    表明再審事由，其訴即屬不合法，無庸命其補正，逕以裁定駁回之。又聲請再審
    ，依民事訴訟法第五百零七條規定，係準用再審之訴之規定，故亦必有再審之理
    由，且依法表明者，始得聲請再審，否則其聲請再審亦不合法。（最高法院七十
    年台再字第三十五號、六十年台抗字第六八八號判例意旨可資參照）
三、經查，本件抗告人於九十一年九月十三日遞交本院桃園簡易庭之聲請再審狀，僅
    重申其在本院桃園簡易庭九十年度桃簡字第六五七號清償債務事件審理中所陳抗
    辯事由，並未表明其究係依據何事由提起再審之訴及聲請再審，嗣於九十二年三
    月七日提起本件抗告，復未提出任何證據，依前項說明，顯難認其提起再審之訴
    及聲請再審為合法。原法院據此駁回抗告人再審之訴及再審之聲請，核無不合，
    抗告人再執前詞提起抗告，認無理由，應予駁回。
四、據上論結，本件抗告為無理由，依民事訴訟法第四百九十五條之一、第四百四十
    九條第一項、第九十五條、第七十八條，裁定如主文。
中      華      民      國    九十二    年      十      月     三十     日
                                    臺灣桃園地方法院民事第二庭
~B審判長法  官  邱瑞祥
~B      法  官  劉佩宜
~B      法  官  管靜怡
右為正本係照原本作成
本裁定不得抗告
中      華      民      國    九十二    年      十      月    三十一    日
~B法院書記官  趙芳媞


司法院資訊處製作；財團法人民間司法改革基金會備份。
